臺灣臺南地方法院刑事判決　　　　　　　　　　　　九十三年度訴字第一一三號
　　公　訴　人　臺灣臺南地方法院檢察署檢察官
　　被　　　告　乙○○
右列被告因違反毒品危害防制條例案件，經檢察官提起公訴（九十三年度毒偵字第一
一０四號、第一七二七號）及移
程序就犯罪事實為有罪之陳述，本院合議庭裁定本案由受命法官獨任行簡式審判程序
，判決如左：
    主  文
乙○○連續施用第一級毒品，累犯，處有期徒刑壹年。扣案注射針筒壹支（針筒內含
有第一級毒品海洛因之注射溶液）沒收銷燬之。又連續施用第二級毒品，累犯，處有
期徒刑捌月。應執行有期徒刑壹年陸月，扣案注射針筒壹支（針筒內含有第一級毒品
海洛因之注射溶液）沒收銷燬之。
    事  實
一、乙○○前於民國（下同）八十六年間，因犯肅清煙毒條例罪及違反麻醉藥品管理
    條例罪，經分別判處有期徒刑三年六月及五月確定，並定其應執行刑有期徒刑三
    年十月，於九十二年八月二十日縮短刑期執行完畢。又因施用毒品案件，經本院
    裁定送觀察、勒戒後，認有繼續施用毒品之傾向，再經裁定送強制戒治一年，嗣
    因強制戒治期滿，而經臺灣臺南地方法院檢察署檢察官於九十一年九月五日，以
    九十一年度戒毒偵字第三一四號為不起訴處分並釋放之。詎乙○○猶不知悔改，
    於上開釋放後五年內，復基於施用第一級毒品之概括犯意，自九十三年二月間起
    至九十四年一月十八日止，在臺南縣永康市○○路某加油站廁所內、臺南市市立
    醫院廁所內及甲○○○○路一七六巷五弄十四號之一住處，以海洛因摻水注入注
    射針筒內，再以針頭注射之方式，連續施用第一級毒品海洛因多次；又基於施用
    第二級毒品之概括犯意，自九十三年二月間起至九十四年一月十八日止，在同上
    地點，連續施用第二級毒品安非他命多次。嗣於九十三年五月三十一日，乙○○
    因另涉重利罪嫌，為警以現行犯逮捕後，經其同意採其尿液送驗結果，呈嗎啡及
    安非他命陽性反應；復於同年六月五日上午十一時三十分許，乙○○因持有摻海
    洛因溶液之注射針筒一支，為警在臺南縣永康市○○路二五○號附近男廁內當場
    查獲，並經其同意採其尿液送驗結果，亦呈嗎啡之陽性反應。又於九十三年八月
    十八日，乙○○因騎乘贓車為警查獲，經其同意採其尿液送驗，亦呈嗎啡及安非
    他命陽性反應。其並因前開施用毒品案件經起訴後未到法院開庭，經本院發布通
    緝中，而於九十四年一月十八日零時三十分許，在臺南市○○路三五二之十六號
    前，為警緝獲。
二、案經臺南市警察局第二分局、臺南縣警察局善化分局分別報告臺灣台南地方法院
    檢察署檢察官偵查起訴及移送併辦。
    理  由
一、右揭事實，業據被告乙○○於審理中供承不諱，而被告尿液經警分別於九十三年
    五月三十一日、九十三年六月五日及九十三年八月十八日採集送驗後，九十三年
    五月三十一日之尿液呈安非他命及海洛因代謝物嗎啡陽性反應；九十三年六月五
    日之尿液呈嗎啡陽性反應，九十三年八月十八日之尿液呈安非他命及海洛因代謝
    物嗎啡陽性反應，此有臺南市衛生局尿液檢驗成績書二紙、長榮大學毒物研究中
    心複驗確認報告書二紙附卷可稽。此外，復有注射針筒一支扣案可證，而針筒內
    之溶液經警方檢驗結果，含第一級毒品海洛因成份，亦有毒品初步檢驗報告單一
    紙在卷可佐。又被告前因施用毒品案件，經觀察、勒戒後，認有繼續施用毒品之
    傾向，再經裁定送強制戒治一年，嗣因強制戒治期滿，而經臺灣臺南地方法院檢
    察署檢察官於九十一年九月五日，以九十一年度戒毒偵字第三一四號為不起訴處
    分並釋放之，此有刑案資料查註紀錄表、全國施用毒品案件紀錄表及刑案人犯在
    監所最新資料報表各一份在卷可憑，其於前開強制戒治處分執行完畢後五年內，
    再犯本件施用毒品之犯行亦明。綜上所述，足認被告自白與事實相符，可以採信
    ，本件事證明確，被告施用第一級及第二級毒品犯行，足以認定。
二、查海洛因、安非他命分屬毒品危害防制條例第二條第二項第一款、第二款所列之
    第一級毒品、第二級毒品，核被告所為，係犯毒品危害防制條例第十條第一項之
    施用第一級毒品罪及同條第二項之施用第二級毒品罪。被告所犯上開二罪間，犯
    意各別，罪名互異，應分論併罰。被告非法持有第一級、第二級毒品之低度行為
    ，已為其施用之高度行為所吸收，不復另論。其先後多次施用第一級及第二級毒
    品，均時間緊接，犯罪構成要件相同，顯均係基於概括之犯意反覆為之，均應依
    連續犯之規定分別論以一罪並加重其刑。被告有事實欄所載犯罪、科刑之前科紀
    錄，此有臺灣高等法院被告全國前案紀錄表附卷可稽，其於五年之內再犯本件有
    期徒刑以上之二罪，均為累犯，應分別依法遞予加重其刑。至於併案部分及被告
    自八十三年八月十九日起至八十四年一月十八日止施用毒品部分，雖未經起訴，
    然與起訴部分有連續犯之裁判上一罪關係，已如前述，本院自應併予審理，亦予
    敘明。爰審酌被告之犯罪動機、目的、手段及曾因施用毒品案件，經強制戒治程
    序後，仍再犯施用毒品本件之罪，顯見其戒癮之意志力甚為薄弱，惟犯後坦承犯
    行，態度良好等一切情狀，分別量處如主文所示之刑，並定其應執行刑，以資懲
    儆。末按查獲之毒品，不問屬於犯人與否，均沒收銷燬之。毒品危害防制條例第
    十八條第一項前段定有明文。本件扣案之注射針筒一支，內含有第一級毒品海洛
    因之注射溶液，已如前述，且海洛因注射溶液與注射針筒無法分離，應依同條例
    第十八條第一項前段宣告沒收銷燬之。
據上論斷，應依刑事訴訟法第二百七十三條之一第一項、第二百九十九條第一項前段
，毒品危害防制條例第十條第一項、第二項、第十八條第一項前段，刑法第十一條前
段、第五十六條、第四十七條、第五十一條第五款，判決如主文。
本案經檢察官丙○○到庭執行職務。
中      華      民      國    九十四    年      二      月   二十四     日
                                  臺灣臺南地方法院刑事第三庭
                                           法  官  黃  光  進
右正本證明與原本無異。
如不服本判決，應於判決送達後十日內，向本院提出上訴狀。
                                           書記官  黃  子  起
中      華      民      國    九十四    年      二      月   二十四     日
附錄法條
毒品危害防制條例第十條：
  施用第一級毒品者，處六月以上五年以下有期徒刑。
  施用第二級毒品者，處三年以下有期徒刑。
